臺灣新北地方法院板橋簡易庭小額民事判決
111年度板小字第1028號
原      告  傅中疆  
訴訟代理人  王耀星律師
被      告  林育玄  


上列當事人間請求返還借款事件，本院於民國111年5月9日言詞
辯論終結，判決如下：
    主      文
被告應給付原告新臺幣參萬元，及自民國一百一十一年二月二十
七日起至清償日止，按週年利率百分之五計算之利息。
訴訟費用新臺幣壹仟元由被告負擔。
本判決得假執行。
    事實及理由
一、原告主張：原告為晶典牙醫診所之約聘牙醫師，被告於民國
    108年4月8日前往晶典牙醫診所就診，並向原告借款3萬元，
    由原告代墊置入膠原蛋白之費用新臺幣（下同）30,000元，
    詎被告嗣後並未還款。爰依消費借貸之法律關係提起本件訴
    訟等語，並聲明：被告應給付原告30,000元，及自起訴狀繕
    本送達翌日起至清償日止，按週年利率百分之5計算之利息
    。
二、被告則以：伊確實有前往晶典牙醫診所就診，但基本費用伊
    皆有給付，病歷後方借款證明中之簽名雖確為伊所簽，惟伊
    並未看到30,000元之字樣，且原告曾向伊表示若無力一次清
    償，可每月慢慢清償等語，資為抗辯，並聲明：原告之訴駁
    回。
三、本院之判斷：
  ㈠原告主張之事實，業據提出晶典牙醫診所病歷表暨借款證明
    為證，又被告對於前開證據之形式真正並不爭執，其雖否認
    兩造間有消費借貸關係，惟被告對於其前往原告任職之晶典
    牙醫診所就診乙事既不爭執，並願在載明「茲林育玄有置入
    膠原蛋白為30,000元正，恐口說無憑，故特立此據」之借款
    證明上簽署自身姓名，顯見其確實向原告借款3萬元，以從
    事置入膠原蛋白療程，則兩造間存有消費借貸關係，應可認
    定。被告雖以並未看見借款證明中30,000元之字樣等詞置辯
    ，惟被告為智識俱全之成年人，其既願意於借款證明上簽名
    ，並與原告達成消費借貸之合意，則被告本應就其所為對外
    意思表示負完全責任，故被告此部分辯解，尚無可採。
  ㈡末按遲延之債務，以支付金錢為標的者，債權人得請求依法
    定利率計算之遲延利息。給付無確定期限者，債務人於債權
    人得請求時，經其催告而未為給付，自受催告時起，負遲延
    責任。其經債權人起訴而送達訴狀，或依督促程序送達支付
    命令，或為其他相類之行為者，與催告有同一之效力。應付
    利息之債務，其利率未經約定，亦無法律可據者，週年利率
    為百分之5，民法第233條第1項、第229條第2項及第203條分
    別定有明文。本件原告請求被告返還之借款，係以支付金錢
    為標的，且無確定期限及約定利率，故原告請求被告給付自
    起訴狀繕本送達翌日即111年2月27日起至清償日止，按週年
    利率百分之5計算之利息，併應准許。
四、綜上所述，原告本於消費借貸之法律關係，請求被告給付30
    ,000元，及自起訴狀繕本送達翌日即111年2月27日起至清償
    日止，按週年利率百分之5計算之利息，為有理由，應予准
    許。
五、本件係適用小額訴訟程序所為被告敗訴之判決，依民事訴訟
    法第436條之20，應依職權宣告假執行。
六、本件事證已臻明確，兩造其餘攻擊防禦方法及所提證據，經
    核與判決之結果不生影響，爰不逐一論述，併此敘明。
七、本件係小額訴訟事件，依民事訴訟法第436條之19第1項規定
    ，確定本件訴訟費用為1,000元，由被告負擔。
中　　華　　民　　國　　111 　年　　6 　　月　　2 　　日
                  臺灣新北地方法院板橋簡易庭
                        法  官  陳怡親
以上正本係照原本作成。
如不服本判決，應於送達後20日內，向本院提出上訴狀，並表明
上訴理由（上訴理由應表明一、原判決所違背之法令及具體內容
。二、依訴訟資料可認為原判決有違背法令之具體事實。），如
於本判決宣示後送達前提起上訴者，應於判決送達後20日內補提
上訴理由書（須附繕本），如未於上訴後20日內補提合法上訴理
由書，法院得逕以裁定駁回上訴。
中　　華　　民　　國　　111 　年　　6 　　月　　2 　　日
                        書記官  劉芷寧